【裁判字號】    92,簡上,58
【裁判日期】    920516
【裁判案由】    毒品危害防制條例
【裁判全文】
臺灣桃園地方法院刑事判決                          九十二年度簡上字第五八號
    上  訴  人  甲○○
    即  被  告
右上訴人因違反毒品危害防制條例案件，不服本院桃園簡易庭九十一年十二月九日九
十一年度桃簡字第一四一八號第一審簡易判決（聲請簡易判決案號：九十一年度毒偵
字第一五六四號），提起上訴，本院管轄之第二審地方法院合議庭判決如左：
    主  文
上訴駁回。
    事  實
一、甲○○前因施用毒品案件，經觀察、勒戒後，認無繼續施用毒品之傾向，由台灣
    桃園地方法院檢察署檢察官於民國八十七年七月十日，以八十七年度偵字第五八
    四六號不起訴處分確定後，復因施用毒品案件，經本院裁定送觀察、勒戒後，認
    有繼續施用毒品之傾向，由台灣桃園地方法院檢察署檢察官向本院聲請令甲○○
    入戒治處所施以強制戒治，並提起公訴。強制戒治部分，經本院以八十八年度毒
    聲字第二一一號裁定令甲○○入戒治處所施以強制戒治，旋又以八十八年度毒聲
    字第三六五０號裁定停止強制戒治，並交付保護管束在外。公訴部分，於八十八
    年五月三日經本院以八十八年度易字第二六四號判決處甲○○有期徒刑五月確定
    在案。於前開保護管束期間內，甲○○再度因施用毒品案件為警查獲，經台灣桃
    園地方法院檢察署檢察官偵查後，向本院提起公訴，並聲請撤銷上開停止戒治裁
    定，令甲○○入戒治處所施以強制戒治；而由本院於八十九年二月二十九日以八
    十九年度易字第三三０號判決處甲○○有期徒刑六月確定，另以八十八年度毒聲
    字第六五四八號撤銷甲○○停止戒治，令其入戒治處所施以強制戒治，於八十九
    年十二月九日戒治期滿。甲○○戒治完畢後，再接續執行上開二案徒刑判決，至
    九十年十一月九日期滿出監執行完畢（構成累犯）。詎甲○○仍不知悔改，復於
    九十一年四月三十日上午十時三十九分採尿時起回溯九十六小時內某時，在桃園
    縣不詳地點，施用第二級毒品安非他命一次。旋為警於九十一年四月三十日上午
    十時三十九分，依毒品危害防制條例第二十五條第二項列管毒品人口規定，強制
    甲○○到桃園縣警察局八德分局採尿驗送而查獲。
二、案經桃園縣警察局八德分局報請台灣桃園地方法院檢察署檢察官偵查後，聲請以
    簡易判決處刑。
    理  由
一、訊據被告甲○○矢口否認於右揭時間、地點，施用毒品安非他命之犯行，辯稱：
    我已沒有吸食毒品云云。惟查，被告經警於九十一年四月三十日上午十時三十九
    分，強制採尿送驗結果，呈現甲基安非他命及安非他命陽性反應，有昭信科技顧
    問股份有限公司出具之濫用藥物陽性檢體檢驗報告一紙在卷可稽；而據該檢驗報
    告所載，送檢尿液係以酵素免疫分析法篩檢後，再以氣象層析質譜儀分析法確認
    檢驗結果。按氣相層析質譜儀分析法，乃目前在確認藥物篩檢結果時，最常採用
    之確認方法，在良好的操作條件下，以氣相層析質譜儀作藥物及其代謝物之定性
    及定量分析，幾乎不會有偽陽性反應產生，此有行政院國軍退除役官兵輔導委員
    會台北榮民總醫院八十三年四月七日（八三）北總內字第○三○五九號函可稽。
    是被告尿液經上開初驗、複驗確認後，應足認定其尿液中含有甲基安非他命、安
    非他命成分，從而可認其確有施用安非他命之事實。被告空言辯稱：伊未施用毒
    品云云，應不足採。末查，被告前因施用毒品案件，經觀察、勒戒後，認無繼續
    施用毒品之傾向，由台灣桃園地方法院檢察署檢察官於八十七年七月十日以八十
    七年度偵字第五八四六號不起訴處分確定後，復因施用毒品案件，經本院裁定送
    觀察、勒戒後，認有繼續施用毒品之傾向，由台灣桃園地方法院檢察署檢察官向
    本院聲請令甲○○入戒治處所施以強制戒治，並提起公訴。強制戒治部分，經本
    院以八十八年度毒聲字第二一一號裁定令被告入戒治處所施以強制戒治，旋又以
    八十八年度毒聲字第三六五０號裁定停止強制戒治，並交付保護管束在外。公訴
    部分，於八十八年五月三日經本院以八十八年度易字第二六四號判決處被告有期
    徒刑五月確定在案。然於前開保護管束期間內，被告再度因施用毒品案件為警查
    獲，經台灣桃園地方法院檢察署檢察官偵查後，向本院提起公訴，並聲請撤銷上
    開停止戒治裁定，令被告入戒治處所施以強制戒治；嗣由本院於八十九年二月二
    十九日以八十九年度易字第三三０號判決處被告有期徒刑六月確定，另以八十八
    年度毒聲字第六五四八號撤銷被告停止戒治，令其入戒治處所施以強制戒治，於
    八十九年十二月九日戒治期滿等情，則有台灣桃園地方法院檢察署刑案資料查註
    紀錄表、台灣高等法院被告全國前案記錄表各一份附卷可稽。綜上所述，本件事
    證明確，被告所辯不足採信，其四犯施用毒品犯行，堪予認定。
二、核被告甲○○所為，係犯毒品危害防制條例第十條二項之罪。其持有之低度行為
    ，為施用之高度行為吸收，不另論罪。被告前有如事實欄所示之科刑及執行情形
    ，此有台灣桃園地方法院檢察署刑案資料查註紀錄表、台灣高等法院被告全國前
    案記錄表各一份附卷可稽，其於刑之執行完畢後，五年內再犯有期徒刑以上刑之
    本罪，為累犯，依刑法第四十七條規定加重其刑。原審因認被告罪證明確，適用
    毒品危害防制條例第十條第二項、刑法第十一條前段、第四十七條、第四十一條
    第一項前段、罰金罰鍰提高標準條例第二條等規定，量處被告有期徒刑陸月，並
    諭知易科罰金之折算標準，經核其認事用法俱無不合，量刑亦屬妥適，被告上訴
    意旨空言否認其犯罪，指摘原判決不當，為無理由，應予駁回。
據上論斷，應依刑事訴訟法第四百五十五條之一第三項、第三百六十八條，判決如主
文。
本案經檢察官蔡正雄到庭執行職務。
中        華        民        國    九十二    年    五    月    十六    日
                                  臺灣桃園地方法院刑事第五庭
                                      審判長法  官    江振義
                                            法  官    林孟宜
                                            法  官    陳彥宏
右正本證明與原本無異。
不得上訴。
                                            書記官    翁其良
中        華        民        國    九十二    年    五    月   二十二   日


司法院資訊處製作；財團法人民間司法改革基金會備份。
